# 存货跌价准备

提问人：两颗小米 时间：2018-03-29 19:43:05
存货跌价准备能否按账龄计提，如果可以比例怎么计算呢？还有目前准则的规定可变现净值不好又不好操作的！

回答人：chenyiwei
同时满足以下条件的，可以考虑按库龄法计提存货跌价准备： 1 、存货属于有明确保质期限制的商品，或者更新换代很快； 2 、历史经验表明存货的可变现净值与库龄存在直接对应关系； 3 、存货种类多，单位存货数量少，逐项确定可变现净值不切实可行； 4 、内控和核算完善，能准确提供存货的库龄信息。 在实际操作中，可以将存货按其性质区分为不同类别，针对不同类别确定不同的计提比例。类似于应收款项坏账准备计提中的信用风险组合划分。